# 以合同形式形成合并主体可否申报IPO？

提问人：ratxiao 时间：2011-01-20 08:25:43
在财政部下发的《关于执行企业会计准则的上市公司和非上市企业做好 2010 年年报工作的通知》 财会[2010]25号，有如下文字“仅通过合同而不是所有权份额将两个或者两个以上单独的企业（或特殊目的主体）合并形成一个报告主体的企业合并，也应当按照《企业会计准则第 20 号——企业合并》第五条至第十九条的规定进行会计处理。”
是否可以理解在IPO中，两家或三家企业也可以以合同方式，而不是所有权份额方式作为一个合并主体合并报表，申报IPO？

回答人：chenyiwei
国内尚无先例。因为这种基于合同的控制关系比基于股权的控制关系需要更多、更复杂的判断。在目前国内的核准制体制下，证监会的发行审核人员和发审委委员因为都负有实质性判断的责任，所以都会倾向于减轻和规避其自身的执法风险。